臺灣高雄地方法院民事裁定
                                     111年度小上字第12號
上  訴  人  金科代國際股份有限公司


法定代理人  楊喻閎  


被上訴人    林宏泰  
上列當事人間請求履行契約事件，上訴人對於中華民國110 年12
月15日本院高雄簡易庭110 年度雄小字第2857 號第一審判決提
起上訴，本院裁定如下：
    主  文
上訴駁回。
第二審訴訟費用新臺幣壹仟伍佰元由上訴人負擔。
    理  由
一、按對於小額程序之第一審裁判之上訴或抗告，非以其違背法
    令為理由，不得為之；上訴狀內應記載上訴理由，表明下列
    各款事項：⒈原判決所違背之法令及其具體內容。⒉依訴訟
    資料可認為原判決有違背法令之具體事實，民事訴訟法第43
    6條之24第2 項、第436條之25分別定有明文。所謂判決違背
    法令，依同法第436條之32第2 項準用第468條、第469條第1
    款至第5 款規定，係指判決不適用法規或適用不當，而有民
    事訴訟法第469 條第1 款至第5 款所列情形之一者。準此，
    對小額訴訟程序之第一審判決提起上訴，應以其違背法令為
    理由，始得為之，且應具體指摘表明該判決所違背之法令及
    具體內容，並揭示該法規之條項或其內容，若係成文法以外
    之法則，應揭示該法則之旨趣，倘為司法院解釋或最高法院
    之判例，則應揭示該判解之字號或其內容，如以同法第469
    條第1 款至第5 款所列情形為理由時，其上訴狀或理由書應
    揭示合於該條款之事實，上訴狀或理由書如未依此項方法表
    明者，即難認為已對小額程序第一審判決之違背法令有具體
    之指摘，其上訴自難認為合法（最高法院71年台上字第314
    號判例意旨參照）。第二審法院應依同法第436 條之32第2
    項準用同法第444 條第1 項，以裁定駁回之。
二、上訴意旨略以：被上訴人於民國110 年6 月22日與上訴人簽
    訂委託契約書（下稱系爭契約），委託上訴人代為申辦機車
    貸款，並於系爭契約第4條約定申辦貸款完成後，支付實際
    貸款總金額20％之服務報酬予上訴人，於第5條約定如被上訴
    人有逃避之嫌不願配合填寫申請書、補資料、配合行員照會
    內容、對保等，視同違反本契約，須支付上訴人相當服務報
    酬費用之違約金。上訴人嗣於110 年6 月25日代被上訴人尋
    得裕富數位資融股份有限公司（下稱裕富公司）同意核貸15
    萬元，詎被上訴人不配合至核貸窗口完成對保手續，視同違
    反系爭契約，上訴人因而依系爭契約第5 條第1項、第4條，
    請求被上訴人給付與服務報酬等額之違約金3 萬元（計算式
    :15萬元×20％= 3萬元），原判決以系爭契約係約定委託上訴
    人代為申辦「銀行貸款」，而裕富公司並非銀行，且系爭契
    約委託代辦之貸款條件為貸款金額25萬元，貸款期限4年，
    每期應繳金額7100元，與裕富公司同意之貸款金額15萬元、
    貸款期限4年，每期應繳金額4260元不同，難認上訴人已依
    債之本旨而為給付，被上訴人並無對保義務，上訴人不得請
    求被上訴人辦理對保為由，認定上訴人不得向被上訴人請求
    違約金，而駁回上訴人之訴。惟系爭契約所載「銀行」，乃
    可承貸窗口之統稱，不侷限於銀行體系，目前市面上有承辦
    機車借貸之公司只有中租迪和股份有限公司、和潤企業股份
    有限公司、裕富公司，被上訴人對於承貸窗口、申貸流程均
    瞭解，並同意配合辦理，後經承貸窗口核貸，開立核准通知
    書，至此上訴人已完成系爭契約之委任事務。又系爭契約所
    約定之貸款條件，僅係上訴人預估可貸及被上訴人計畫申請
    之金額，實際核貸金額仍須由承貸窗口評估，以同意核貸之
    數額為準，上訴人並無擔保承貸窗口會核貸25萬元，故上訴
    人已尋得可申貸之窗口並通過核貸，進而通知被上訴人對保
    ，至此上訴人已依債之本旨給付，被上訴人自應配合對保、
    完成貸款作業，故被上訴人確有違約而提前終止契約情事，
    應依系爭契約第5條第1項給付上訴人3萬元本息等語。為此
    不服上訴，聲明請求廢棄原判決，改判被上訴人應給付上訴
    人3萬元，及自起訴狀繕本送達翌日起至清償日止，按週年
    利率5﹪計算之利息。
三、按取捨證據、認定事實屬於事實審法院之職權。事實之真偽
    ，應由事實審法院斟酌辯論意旨及調查證據之結果，依自由
    心證判斷之，苟其判斷並不違背法令，即不許當事人以空言
    指摘（最高法院96年台上字第889號判決意旨參照）。上訴
    意旨僅針對原判決認定上訴人未依系爭契約債之本旨給付、
    被上訴人不構成違約等節爭執，就原審證據取捨及認定事實
    之職權行使，指摘為不當，並未具體指明原判決有何不適用
    法規、適用法規不當，或民事訴訟法第469 條第1 款至第5 
    款所稱當然違背法令之情事，或依訴訟資料合於違背法令及
    符合該條款要件之具體事實，自難認已合法表明上訴理由，
    揆諸首揭說明，本件上訴不合法，應予駁回。
四、末按於小額訴訟之上訴程序，法院為訴訟費用之裁判時，應
    確定其費用額，民事訴訟法第436 條之19第1 項、第436 條
    之32第1 項規定甚明。本件第二審訴訟費用為1,500 元，應
    由上訴人負擔，爰併為確定如主文第2 項所示。
五、據上論結，本件上訴為不合法，依民事訴訟法第436 條之32
    第1 項、第2 項、第436 條之19第1 項、第444 條第1 項前
    段、第95條、第78條，裁定如主文。　　　　
中　　華　　民　　國　　111 　年　　7 　　月　　29　　日
                  民事第一庭審判長法  官  蔣志宗
                                  法  官  韓靜宜
                                  法  官  陳筱雯
以上正本係照原本作成。
本裁定不得抗告。 　　　　　　　　　　　
中　　華　　民　　國　　111 　年　　7 　　月　　29　　日
                                  書記官  張宸維